臺灣桃園地方法院小額民事判決
111年度壢小字第1755號
原      告  陳韋任  
被      告  徐千壹  

上列當事人間請求損害賠償事件，本院於民國111年11月7日言詞
辯論終結，判決如下：
    主    文
一、原告之訴駁回。
二、訴訟費用新臺幣（下同）1,000元由原告負擔。
    理  由  要  領
一、按民事訴訟法第436條之8第1項規定：「關於請求給付金錢
    或其他代替物或有價證券之訴訟，其標的金額或價額在新台
    幣十萬元以下者，適用本章所定之小額程序。」同法第436
    條之18規定：「判決書得僅記載主文，就當事人有爭執事項
    ，於必要時得加記理由要領。」
二、原告主張
　　原告於民國109年8月6日時為任職於桃園市政府警察局楊梅
    分局草湳派出所之員警。於109年8月6日凌晨，原告在桃園
    市○○區○○路○段000巷00弄0號前，執行逮捕訴外人李孝勇之
    職務行為時，被告於現場告知原告過於吵雜，並出手推擠並
    揮拳攻擊原告，致原告受有左側臉頰、左側鼻部、右側上臂
    、右側手肘及右側膝部多處擦傷等傷害。原告因而受有醫療
    費用、醫療用品費用及薪資損失等財產上損害共1萬元，並
    受有9萬元之非財產上損害，共計10萬元。爰依民法侵權行
    為之規定提起本件訴訟等語。並聲明：被告應給付原告10萬
    元，及自起訴狀繕本送達翌日起至清償日止，按週年利率5%
    計算之利息。
三、被告答辯
　　被告並未攻擊原告，並經臺灣桃園地方檢察署以109年度偵
    字第29094、110年度偵字第15754號案件處分不起訴。且原
    告請求權已罹於時效等語。並聲明：（一）原告之訴駁回。
    （二）願供擔保請准宣告免假執行。
四、是依上開說明，以下僅就被告是否應負侵權行為責任？記載
    理由要領如下：
（一）按民事訴訟法第277 條本文規定：「當事人主張有利於己
      之事實者，就其事實有舉證之責任。」民事訴訟如係由原
      告主張權利者，應先由原告負舉證之責，若原告先不能舉
      證，以證實自己主張之事實為真實，則被告就其抗辯事實
      即令不能舉證，或其所舉證據尚有疵累，亦應駁回原告之
      請求（最高法院100年度台上字第415號判決意旨參照）。
（二）原告主張被告有攻擊原告致其受傷等語，為被告所否認，
      是依上開說明，原告即應就此負舉證責任。原告就此固提
      出記載原告左側臉頰、左側鼻部、右側上臂、右側手肘及
      右側膝部多處擦傷之診斷證明書為證（見本院卷第7頁）
      ，然原告仍應舉證證明上開傷勢係被告所致。惟查現場錄
      影畫面截圖及勘驗筆錄，僅可見原告抓住被告頭髮，未見
      被告出手攻擊原告（見臺灣桃園地方檢察署109年度偵字
      第29004號卷宗第93至127頁），是尚難認被告確實有傷害
      原告之行為，原告此部分主張，尚難逕採。此外原告復未
      提出其他證據供本院審酌，是原告請求，應無理由。
五、綜上所述，原告依侵權行為之法律關係，請求被告給付10萬
    元及其利息，為無理由，應予駁回。
六、訴訟費用負擔之依據：民事訴訟法第78條。並依職權確定訴
    訟費用額如主文第2項所示。
中　　華　　民　　國　　111 　年　　12　　月　　2 　　日
　　　　　　　　　　　　　中壢簡易庭 法　官 周仕弘
以上為正本係照原本作成。
如不服本判決，應於送達後20日內，向本院提出上訴狀並表明上
訴理由，如於本判決宣示後送達前提起上訴者，應於判決送達後
20日內補提上訴理由書（須附繕本）。
中　　華　　民　　國　　111 　年　　12　　月　　2 　　日
　　　　　　　　　　　　　　　　　　 書記官 巫嘉芸
附錄：
一、民事訴訟法第436條之24第2項：
　　對於小額程序之第一審裁判上訴或抗告，非以其違背法令為
    理由，不得為之。
二、民事訴訟法第436條之25：
　　上訴狀內應記載上訴理由，表明下列各款事項：
(一)原判決所違背之法令及其具體內容。
(二)依訴訟資料可認為原判決有違背法令之具體事實。